【裁判字號】    97,訴,2491
【裁判日期】    970630
【裁判案由】    毒品危害防制條例
【裁判全文】
臺灣板橋地方法院刑事判決              97年度訴字第2491號
公  訴  人  臺灣板橋地方法院檢察署檢察官
被      告  乙○○
                  （另案於臺灣臺北監獄臺北分監執行中）
上列被告因毒品案件，經檢察官提起公訴（97年度毒偵字第4535
號），本院以簡式審判程序審理，判決如下：
    主  文
乙○○施用第一級毒品，累犯，處有期徒刑柒月；扣案之注射針
筒壹支，沒收之。又施用第二級毒品，累犯，處有期徒刑肆月。
應執行有期徒刑拾月；注射針筒壹支沒收之。
    事實及理由
一、本件係依刑事訴訟法第273 條之1 第1 項規定，以簡式審判
    程序審理判決，合先敘明。
二、本件除就被告施用毒品之時間，應補充記載為：97年3 月20
    下午5 時許，在臺北縣樹林市○○街4 巷5 號2 樓住處，以
    注射方式施用第1 級毒品海洛因，同日中午於同上處所，以
    玻璃球燒烤方式施用第2 級毒品甲基安非他命各1 次（起訴
    書記載為：於97年3 月20日為警採尿回溯26小時及96小時內
    某時，在不詳處所，施用第1 級毒品海洛因及第2 級毒品甲
    基安非他命）暨證據部份加列：被告於本院準備程序、審理
    程序之自白（見本院97年6 月23日準備程序、審理程序筆錄
    ）外，其餘之犯罪事實、證據，均引用如附件起訴書之記載
    。
三、核被告乙○○所為，係犯毒品危害防制條例第10條第1 項、
    第2 項之罪，被告施用各該毒品前持有各該毒品之行為，為
    各該施用之高度行為所吸收，均不另論罪；所犯如上2 罪，
    犯意個別、行為互殊，要件亦異，為數罪，應予分論併罰。
    又被告有如起訴書所述前案，並經執行完畢，有本院97年6
    月23日查析之臺灣高等法院被告前案紀錄表在卷可稽，其於
    有期徒刑執行完畢後之5 年以內，再故意犯本件有期徒刑以
    上之2 罪，均為累犯，應各依法加重其刑；爰審酌被告素行
    （詳參前述前案紀錄表）、動機、目的、施用毒品所生危害
    ，以及犯罪後坦承犯行之態度，暨衡量施用毒品之性質，並
    連續犯廢除後關於施用毒品犯行刑罰裁量基礎衡平原則，以
    及犯罪後坦承犯行之態度等一切情狀，酌情量處如主文所示
    之刑，並定其應執行之刑。扣案之注射針筒1 支，為被告所
    有，供犯罪所用之物，應依刑法第38條第1 項第2 款規定宣
    告沒收之。
據上論斷，應依刑事訴訟法第273 條之1 第1 項、第299 條第1
項前段、第310 條之2 、第454 條第2 項，毒品危害防制條例第
10條第1 項、第2 項，刑法第11條前段、第47條第1 項、第51條
第5 款、第38條第1 項第2 款，判決如主文。
本案經檢察官吳文正到庭執行職務。
中    華    民    國    97    年    6     月    30    日
                        刑事第5 庭法  官  黎錦福
如不服本判決，應於判決送達後10日內敘明上訴理由，向本院提
出上訴狀（應附繕本），上訴於臺灣高等法院。
                                  書記官  蔡麗春
中    華    民    國    97    年    6     月    30    日
附錄本案論罪科刑法條全文：
毒品危害防制條例第10條
施用第一級毒品者，處6 月以上5 年以下有期徒刑。
施用第二級毒品者，處3 年以下有期徒刑。
.........................................................
附件：
臺灣板橋地方法院檢察署檢察官起訴書
                                    97年度毒偵字第4535號
    被      告  乙○○  男  29歲（民國○○年○○月○○日生）
                        住臺北縣樹林市○○街4巷5號2樓
                        國民身分證統一編號：Ｚ000000000號
上列被告因違反毒品危害防制條例案件，業經偵查終結，認應提
起公訴，茲敘述犯罪事實、證據並所犯法條如下：
          犯罪事實
一、乙○○前因施用毒品案件，經本署檢察官聲請強制戒治並提
    起公訴，強制戒治部分，經依臺灣板橋地方法院裁定令入戒
    治處所施以強制戒治，於民國92年7 月3 日停止其處分之執
    行釋放出所，起訴部分，則經同法院以92年度訴字第979 號
    判決判處有期徒刑1 年6 月確定，於94年9 月20日縮刑期滿
    執行完畢。復因施用毒品案件，經同法院以95年度訴字第14
    21號判處有期徒刑11月確定，於96年7 月16日執行完畢。詎
    其猶未戒除毒癮，於97年3 月20日為警採尿回溯26小時及96
    小時內某時，在不詳處所，施用第一級毒品海洛因及第二級
    毒品甲基安非他命。嗣於97年3 月20日17時50分許，在臺北
    縣樹林市○○街62巷為警查獲，並扣得注射針筒1 支。
二、案經臺北縣政府警察局板橋分局報告偵辦。
          證據並所犯法條
一、證據清單及待證事實
 (一) 被告乙○○於警詢及偵查中之供述。
（二）臺灣檢驗科技股份有限公司濫用藥物檢驗報告 (編號A000
      0000)：
      證明被告確有施用第一級毒品海洛因及第二級毒品甲基安
      非他命之事實。
二、核被告所為，係犯毒品危害防制條例第10條第1 項、第2 項
    施用第一級毒品海洛因及第二級毒品甲基安非他命罪嫌。又
    被告有如犯罪事實欄所載之論罪科刑執行情形，有本署刑案
    資料查註紀錄表在卷可稽，其於有期徒刑執行完畢後，5 年
    內故意再犯本件有期徒刑以上之罪，為累犯，請依刑法第47
    條之規定加重其刑。
三、依毒品危害防制條例第23條第2 項、刑事訴訟法第251 條第
    1 項提起公訴。
    此  致
臺灣板橋地方法院
中    華    民    國    97    年    5     月    20    日
                              檢  察  官  甲○○


司法院資訊處製作；財團法人民間司法改革基金會備份。
